【裁判字號】    98,審訴,1201
【裁判日期】    980626
【裁判案由】    毒品危害防制條例
【裁判全文】
臺灣桃園地方法院刑事判決            98年度審訴字第1201號
公  訴  人  臺灣桃園地方法院檢察署檢察官
被      告  甲○○
上列被告因毒品危害防制條例案件，經檢察官提起公訴（98年度
毒偵字第1317號），被告於準備程序進行中為有罪陳述，經本院
合議庭裁定由受命法官獨任進行簡式審判程序，判決如下：
    主  文
甲○○施用第一級毒品，累犯，處有期徒刑拾月；又施用第二級
毒品，累犯，處有期徒刑玖月。應執行有期徒刑壹年參月。
    事  實
一、甲○○前於民國88年間因施用毒品案件，經本院以88年度毒
    聲字第542 裁定送觀察、勒戒後，因認有繼續施用毒品之傾
    向，經本院以88年度毒聲字第1065號裁定令入戒治處所施以
    強制戒治，復經本院以88年度毒聲字第3439號裁定停止戒治
    ，於88年7 月3 日停止處分釋放出所，所餘戒治期間付保護
    管束，嗣經本院以88年度毒聲字第4631號裁定撤銷停止戒治
    ，抗告後，經臺灣高等法院以88年度毒抗字第787 號裁定抗
    告駁回確定，再令入戒治處所施以強制戒治，於91年2 月16
    日強制戒治期滿執行完畢，並經臺灣桃園地方法院檢察署檢
    察官以91年度戒偵字第130 號為不起訴處分確定；又於90年
    間因違反槍砲彈藥刀械管制條例案件，經臺灣高等法院以91
    年度上訴字第1235號判決判處有期徒刑1 年2 月，併科罰金
    新台幣100,000 元，上訴後，經最高法院以91年度台上字第
    54 89 號判決判處上訴駁回確定；復於上開經強制戒治執行
    完畢後5 年內之92年間因施用毒品案件，經本院以92年度毒
    聲字第2237號裁定令入戒治處所施以強制戒治，抗告後，經
    臺灣高等法院以92年度毒抗字第434 號裁定抗告駁回確定，
    嗣因毒品危害防制條例修正，於93年1 月9 日報結出所（本
    次戒治不能視為執行完畢），該次施用毒品犯行，並經本院
    以92 年 度桃簡字第1589號判決判處有期徒刑5 月確定，與
    前揭有期徒刑1 年2 月接續執行，於94年3 月1 日因易服勞
    役改繳納罰金出監執行完畢；繼於94年間因妨害公務案件，
    經本院以94年度桃簡字第1534號判決判處有期徒刑5 月確定
    ，於95 年4月20日易科罰金執行完畢。詎猶不知悔改，復分
    別基於施用第一級毒品海洛因及第二級毒品甲基安非他命之
    犯意，於98年3 月12日中午12時許，在桃園縣中壢市○○街
    63號2樓 居所內，以吸煙方式施用第一級毒品海洛因及以吸
    食器吸食方式施用第二級毒品甲基安非他命各1 次。嗣於同
    年月日下午5 時30分許，在桃園縣中壢市○○○街181 號前
    （起訴書誤載為上址，應予更正）為警查獲。
二、案經桃園縣縣政府警察局平鎮分局報請臺灣桃園地方法院檢
    察署檢察官偵查起訴。
    理  由
一、本件被告所犯係死刑、無期徒刑、最輕本刑為三年以上有期
    徒刑以外之罪，其於準備程序中就被訴事實為有罪之陳述，
    經法官告知簡式審判程序之旨，並聽取公訴人、被告之意見
    後，本院認為適宜由受命法官獨任進行簡式審判程序，合先
    敘明。
二、上開犯罪事實，業據被告甲○○於警詢、偵查中及本院審理
    時均坦承不諱，而被告為警查獲所採尿液經送驗，確呈鴉片
    類嗎啡陽性及安非他命類陽性反應，有臺灣檢驗科技股份有
    限公司出具之濫用藥物尿液檢驗報告1 份附卷可參，足認被
    告之任意性自白與事實相符，堪予採信。本件事證明確，被
    告犯行堪以認定，應予論罪科刑。
三、按毒品危害防制條例於92年7 月9 日修正公布，自93年1 月
    9 日施行，而依修正後之規定，僅限於「初犯」及「5 年後
    再犯」2 種情形，始應先經觀察、勒戒或強制戒治程序。倘
    被告於5 年內已再犯，經依法追訴處罰，縱其第3 次（或第
    3 次以上）再度施用毒品之時間，在初犯經觀察、勒戒或強
    制戒治執行完畢釋放5 年以後，已不合於「5 年後再犯」之
    規定，且因已於「5 年內再犯」，顯見其再犯率甚高，原實
    施觀察、勒戒或強制戒治，已無法收其實效，即應依該條例
    第10條處罰；又所謂5 年戒斷期間之計算，係指相鄰之前後
    2 次施用毒品時間之間隔而言，非可飛躍自初次起算其5 年
    期間（最高法院95年度第7 次刑事庭會議決議、最高法院95
    年台非字第65號判決參照）。查被告甲○○於91年2 月16日
    強制戒治期滿執行完畢五年內之92年間，再因施用毒品案件
    ，經本院以92年度桃簡字第1589號判決判處有期徒刑5 月確
    定，此有臺灣高等法院被告前案紀錄表在卷足憑。依上開說
    明，本件被告前經觀察、勒戒與強制戒治執行完畢後，於5
    年內已再犯施用毒品罪，且經依法追訴處罰，本件施用毒品
    之時間，固在其經觀察、勒戒與強制戒治執行完畢釋放5 年
    以後，惟已不合於「5 年後再犯」之規定，係3 犯以上，自
    應依法追訴。
四、核被告所為，係犯毒品危害防制條例第10條第1 項、第2項
    施用第一、二級毒品罪。其施用前持有第一級毒品海洛因、
    第二級毒品甲基安非他命之低度行為，應為施用毒品之高度
    行為所吸收，均不另論罪。被告所犯上開二罪間，犯意各別
    ，行為互異，應予分論併罰。又被告有如事實欄一所載前案
    科刑執行情形，有臺灣高等法院被告前案紀錄表在卷可按，
    於5 年以內故意再犯本件最重本刑為有期徒刑以上之二罪，
    均為累犯，應依刑法第47條第1 項之規定各加重其刑。爰審
    酌被告施用毒品再犯率甚高，原實施觀察勒戒或強制戒治，
    已無法收其實效，於本件復另行施用第一級及第二級毒品，
    顯見其意志不堅，其施用毒品足以導致精神障礙、性格異常
    ，甚至造成生命危險，戕害一己之身體健康，實不宜寬縱，
    惟念其犯後態度良好均坦承犯行等一切情狀，分別量處如主
    文所示之刑。至扣案第一級毒品海洛因12小包（毛重共38.
    41公克）及第二級毒品甲基安非他命2 大包、3 小包（毛重
    共21.07 公克），為被告涉嫌販賣毒品案件之證物，現由檢
    察官另案偵辦中，並經蒞庭檢察官於本院審理時認係另案偵
    查之證物，爰不予宣告沒收銷燬之，附此敘明。
據上論斷，應依刑事訴訟法第273 條之1 第1 項、第299 條第1
項前段，毒品危害防制條例第10條第1 項、第2 項，刑法第11條
、第47條第1 項、第51條第5 款，判決如主文。
本案經檢察官顏世翠到庭執行職務。
中    華    民    國    98    年    6     月    26    日
                    刑事庭  法  官  林孟宜
以上正本證明與原本無異。
如不服本判決，應於判決送達後10日內向本院提出上訴狀（應附
繕本），其未敘述上訴理由者，應於上訴期間屆滿後20日內補提
理由書狀於本院，上訴於臺灣高等法院。
                            書記官  洪明媚
中    華    民    國    98    年    6     月    26    日
附錄本案論罪科刑法條：
毒品危害防制條例第10條規定：
施用第一級毒品者，處6 月以上5 年以下有期徒刑。
施用第二級毒品者，處3 年以下有期徒刑。


司法院資訊處製作；財團法人民間司法改革基金會備份。
